【裁判字號】    90,易,1034
【裁判日期】    900702
【裁判案由】    恐嚇
【裁判全文】
臺灣臺南地方法院刑事判決
    公  訴  人  臺灣台南地方法院檢察署檢察官
    被      告  甲○○
右列被告因恐嚇案件，經檢察官提起公訴（九十年度營偵字第二三六號），本院判決
如左：
    主  文
甲○○連續以加害生命之事，恐嚇他人，致生危害於安全，處拘役拾日，如易科罰
金，以參佰元折算壹日。
扣案之破裂之啤酒瓶頭貳支均沒收。
    事  實
一、甲○○係乙○○之弟，陳秀香及丙○○則分別係乙○○之妻及子，均為家庭暴力
    防治法規定之家庭成員。甲○○於民國九十年一月二十四日晚上八時許，酒後與
    陳秀香因細故發生爭執及拉扯，林進益見狀，遂趨前幫助陳秀香並進而毆打甲○○，引起甲○○之不滿，遂基於恐嚇之概括犯意，先敲破其所有之一支酒瓶而作
    勢欲刺向丙○○，並恐嚇稱：「刺死你」等語。嗣經陳秀香與丙○○合力奪下該
    酒瓶後，並通知乙○○到場協助處理，乙○○聞訊趕回家中，並責備其弟甲○○
    ，甲○○復打破其所有之另一支酒瓶，持向乙○○作勢搖晃，又向乙○○恐嚇稱
    ：「你再講，我就刺死你」等語，以加害生命之事，連續恐嚇丙○○、乙○○二
    人，致生危害於其等安全，乙○○因心生畏懼而報警查獲，並扣得甲○○所有之
    破裂之啤酒瓶頭二支。
二、案經丙○○、乙○○訴由台南縣警察局學甲分局報請臺灣台南地方法院檢察署檢
    察官偵查起訴。
    理  由
一、訊據被告甲○○否認有右揭恐嚇之犯行，辯稱：其雖有持酒瓶，但並未持向告訴
    人丙○○及乙○○說要刺死你等語，惟查被告如何恐嚇告訴人二人之事實，業經
    告訴人二人及證人陳秀香分別於警訊及偵查時中指證甚詳，復有破裂之啤酒瓶頭
    二支扣案可稽，被告所辯，無非卸責之詞，應不足採，其犯行應予認定。
二、核被告甲○○所為，係家庭成員間故意實施家庭暴力行為而成立其他法律所規定
    之犯罪，應屬犯家庭暴力防治法第二條第二項家庭暴力罪，故應以刑法第三百零
    五條恐嚇罪論科。又其先後二次恐嚇行為，時間緊接，犯罪構成要件相同，顯係
    基於概括犯意為之，應依連續犯之規定，以一罪論，並加重其刑。爰審酌被告犯
    罪之動機、目的、手段、所造成危害、犯罪後態度及告訴人乙○○、丙○○於偵
    查時均表示原諒被告，有臺灣台南地方法院檢察署九十年三月二十二日訊問筆錄
    一份可憑等一切情狀，量處如主文所示之刑，並諭知易科罰金之折算標準，以資
    懲儆。扣案之破裂之啤酒瓶頭二支均係被告所有，業據其自承明確，且均係供其
    犯罪所用之物，均應宣告沒收。
據上論斷，應依刑事訴訟法第二百九十九條第一項前段，刑法第五十六條、第三百零
五條、第四十一條第一項前段、第三十八條第一項第二款，罰金罰鍰提高標準條例第
一條前段、第二條，判決如主文。
中      華      民      國     九十     年      七      月      二      日
                                    臺灣臺南地方法院刑事第三庭
                                        法  官  彭  振  湘
右正本證明與原本無異。
如不服本判決，應於判決送達後十日內，向本院提出上訴狀（須附繕本）。
                                        書記官  汪  姿  秀
中      華      民      國     九十     年      七      月      二      日
附錄本案論罪科刑法條全文：
刑法第三百零五條：
以加害生命、身體、自由、名譽、財產之事，恐嚇他人，致生危害於安全者，處二年
以下有期徒刑、拘役或三百元以下罰金。


司法院資訊處製作；財團法人民間司法改革基金會備份。
